---
output: github_document
---

<!-- README.md is generated from README.Rmd. Please edit that file -->

```{r, include = FALSE}
knitr::opts_chunk$set(
  collapse = TRUE,
  comment = "#>",
  fig.path = "man/figures/README-",
  out.width = "100%"
)
```

# ZhangRtools

<!-- badges: start -->
[![Lifecycle: experimental](https://img.shields.io/badge/lifecycle-experimental-orange.svg)](https://lifecycle.r-lib.org/articles/stages.html#experimental)
<!-- badges: end -->

> 工作中常用到的一些基于R的功能，整理到一起了，方便重复使用。

## 1. 安装

You can install the development version of ZhangRtools from [GitHub](https://github.com/) with:

``` r
library(devtools)
install_github("fentouxungui/ZhangRtools")
```

## 2. 功能

```{r}
library(ZhangRtools)
```

### 2.1 文件内容修改

#### ModifyFile

以逐行读取方式，对文件里的内容进行字符串替换。

```{r eval=FALSE}
ModifyFile(file = "./scRNAseq/Fly/Ovary/Fly-Ovary-Jevitt-PlosBiology-2020/Parameters.R", #文件路径
           LineMatchKeyWords = c("SplitBy.levels.max","15"), # 关键词向量，用于定位要被修改的行
           LineMatch.ignore.case = FALSE, # 依据关键词定位行时，是否需要忽略关键词的大小写
           WordOld = "SplitBy.levels.max <- 15", # 要被替换的词,一个字符串
           wordold.Matchfixed = TRUE, # 匹配字符串时,是否需要完全匹配，FALSE为使用正则表达式
           WordNew = "SplitBy.levels.max <- 50", # 新词,一个字符串
           Replace = TRUE, # 是否执行替换,一个逻辑值
           SaveOld = TRUE, # 是否要保存旧的文件,一个逻辑值
           silence = FALSE, # 是否屏蔽信息输出,一个逻辑值
           returnSummary = TRUE) # 是否输出替换统计结果,一个逻辑值,主要用于批量替换
```

#### BatchModifyFile

以批量形式，对某个目录下的某类文件进行字符串替换。

```{r eval=FALSE}
BatchModifyFile(Directory = "./shiny-server/PublicData/scRNAseq", # 目录
                FileNamePattern = "^Parameters.R$", #目录下，所有符合此正则表达式的文件
                LineMatchKeyWords = c("SplitBy.levels.max","15"), # 用于寻找要被修改的行,一个关键词向量
                LineMatch.ignore.case = FALSE, # 依据关键词寻找要被修改的行时,是否需要忽略行关键词的大小写,一个逻辑值
                WordOld = "SplitBy.levels.max <- 15", # 要被替换的词,一个字符串
                WordNew = "SplitBy.levels.max <- 50", # 新词,一个字符串
                Replace = TRUE, # 是否要执行替换,一个逻辑值
                SaveOld = TRUE) # 是否保存旧文件,一个逻辑值
```

**建议，执行批量替换之前，先使用参数``Replace = FALSE``看一下替换是否正确！**

### 2.2 数据框相关

#### Aggregate_df

合并某列的重复值，对其他所有行进行字符串拼接[**压缩行**]。压缩时，使用“; ”进行分隔。

```{r}
dt <- data.frame(genotype = c("X1", "X2", "X3", "X1", "X2", "X3", "X1", "X2", "X3"),
                  variable = c("A", "A", "A", "B", "B", "B", "C", "C", "C"),
                  value = c(1L, 1L, 2L, 2L, 3L, 3L,  4L, 4L, 5L), stringsAsFactors = FALSE)
dt
Aggregate_df(df = dt, id = colnames(dt)[1])
```

#### Expand_df

对某列进行字符串切割，复制其他所有行[扩展行]。

```{r eval=FALSE}
Expand_df(df, 
          id, # 要被切割的列
          splitby = "/") # 字符串切割时的分隔符
```
#### update_IDs

基于数据库，对ID向量进行转换，返回更新后的向量，其中NA值或空字符串会返回NA值。另外，ID向量里的单个元素可以是多个ID的组合。

```{r}
db <- data.frame(old = c("1","2","3"), new = c("A", "B", "C"))

update_IDs(old = c("2","2","1"), # 要被转换的id向量，元素可以是多个id名的组合，用| ；或其它符号隔开。
           db = db, # 注释数据库，包含旧名和新名
           from = "old", # 注释数据库中对应原来ID的列名
           to = "new", # 注释数据库中新ID的列名
           split = NULL,  # 如果ID向量中的元素为多个id组合，需要指定分割符号，默认为NULL，即为单个ID，无需分割
           fixed = TRUE) # 默认TRUE，被strsplit函数继承的参数

update_IDs(old = c("2;2","3","1"), 
           db = db,
           from = "old",
           to = "new", 
           split = ";", 
           fixed = TRUE)

```

常用对数据框里的某一列基因ID进行更新或转换。

#### mapping_update

基于至多3个关键词的数据框更新

依据数据库信息，和至多3种ID，更新数据。返回1个list，包含两个数据框，第一个matched：更新后的数据框，第二个lost，不能被识别的行。注意：该函数值更新了第一个关键词，即by.input列。另外，该函数在后两轮匹配时，会输出重复匹配的条目。

返回一个list，包含两个数据框，第一个matched：更新后的数据框，第二个lost，不能被识别的行.可能的问题：1. 如果两个ensembl id对应同一个HGNC，那么第二轮
用HGNC匹配时，可能仅能匹配到一个Ensebmbl id。同理第三轮匹配也是。

```{r eval=FALSE}
mapping_update(inputDF = tf.full.database, 
               db = gtf, 
               by.input = "Ensembl.ID", by.db = "Ensembl", 
               by.input.2 = "HGNC.symbol", by.db.2 = "Symbol",
               by.input.3 = "EntrezGene.ID", by.db.3 = "EntrezID")
```


```{r}
demo_df1 <- data.frame(A = c("a", "b", "c", "d", "e", "f","g"),
                       B = c("A", "B", "C", "D", "E", "F", "G"),
                       C = c(11, 12, 13, 14, 15, 6, 7))

demo_df2 <- data.frame(a = c("a", "b", "c", "dd", "ee", "ff", "h"),
                       b = c("A", "BB", "C", "D", "E", "FF", "H"),
                       c = c(21, 22, 23, 24, 25, 6, 77))

mapping_update(inputDF = demo_df1, 
               db = demo_df2, 
               by.input = "A", by.db = "a", 
               by.input.2 = "B", by.db.2 = "b",
               by.input.3 = "C", by.db.3 = "c")
```

#### mapping_join

基于至多3对关键词，合并两个数据框

与mapping_update的区别，mapping_join不会修改原来的数据，只是在原来数据的基础上，添加新数据到新的列中。

返回1个list，包含两个数据框，第一个matched：合并后的数据框，第二个lost，不能被识别的行。

注意：该函数的第一个关键词，即by.input列，应为绝大多数能被匹配上的。关键词可以重复使用，每次的关键词对不同即可。另外，该函数在后两轮匹配时，会输出重复匹配的条目。

关键词匹配是有优先顺序的，第一次被匹配上了，后续就不会再去做匹配。

```{r eval=FALSE}
mapping_join(inputDF = tf.full.database, 
               db = gtf, 
               by.input = "Ensembl.ID", by.db = "Ensembl", 
               by.input.2 = "HGNC.symbol", by.db.2 = "Symbol",
               by.input.3 = "EntrezGene.ID", by.db.3 = "EntrezID")
```


```{r}
mapping_join(inputDF = demo_df1, 
               db = demo_df2, 
               by.input = "A", by.db = "a", 
               by.input.2 = "B", by.db.2 = "b",
               by.input.3 = "C", by.db.3 = "c")
```

### 2.3 HGNC 数据库相关的

#### Check_hgnc_hits

修正HGNC的Multi-symbol checker工具的输出结果

HGNC 提供的[Multi-symbol checker在线工具](https://www.genenames.org/tools/multi-symbol-checker/)可以将基因名更新到最新,但是会输出所有匹配的结果,也就是说单个input gene可能会有多个hits.此工具可保留主要匹配结果,去除可能的错误hits以及未必对上的input.

```{r eval=FALSE}
Check_hgnc_hits(hgnc.hits)
```

### 2.4 scRNAseq 相关的

#### top_genes

对Seurat Object里的各个单细胞，分别统计top表达的基因，即基因的reads比例大于所设定的阈值expt.cut，并将结果汇总到一起。返回Top表达的基因，包括细胞数目、平均值和中位值信息。
 
```{r eval=FALSE}
top_genes(SeuratObj, 
          expr.cut = 0.01) # 针对UMI counts比例所设定的cut off，用于定义高表达的基因。
```

#### modified FeaturePlot

```{r fig.width=9,fig.height=4}
library(SeuratExplorerServer)
rds.file <- paste(c(system.file(package ="SeuratExplorerServer"), "extdata/demo/fly/Rds-file/G101_PC20res04.rds"), collapse = "/")
cds <- readRDS(rds.file)
cds
FeaturePlot_Single(cds, feature = 'NPF', SplitBy = 'RandomGroup',remove_axes = FALSE)
FeaturePlot_Single(cds, feature = 'NPF', SplitBy = 'RandomGroup',remove_axes = TRUE)
FeaturePlot_Single(cds, feature = 'NPF', SplitBy = 'RandomGroup',remove_axes = FALSE, PointColor = c("gray", "red"))
```


### 2.5 简单绘图

#### David 富集结果绘图 - **柱状图**

```{r fig.width=10,fig.height=4}
requireNamespace("dplyr")
requireNamespace("ggplot2")
df <- read.delim(system.file("extdata", "David_outputs_GO.txt", package = "ZhangRtools"), stringsAsFactors = FALSE)

David_barplot(df, fill.color = c("#ff9999","#ff0000"),x = "Fold.Enrichment", xlabel = "Fold Enrichment")

David_barplot(df, x = "Fold.Enrichment", xlabel = "Fold Enrichment", arrange.by.x = TRUE)

df %>% dplyr::mutate(fdr = -log(FDR, base=10)) %>% David_barplot(x = "fdr", xlabel = "-log(10)FDR")

kegg.res <- read.delim(system.file("extdata", "David_outputs_KEGG.txt",package = "ZhangRtools"), stringsAsFactors = FALSE)

David_barplot(df = kegg.res,  fill.color = c("#ff9999","#ff0000"),x = "Fold.Enrichment", xlabel = "Fold Enrichment")
```

#### David富集结果绘图 - **气泡图**

```{r fig.height=4,fig.width=6}
requireNamespace("dplyr")
requireNamespace("ggplot2")
df <- read.delim(system.file("extdata", "David_outputs_KEGG.txt", package = "ZhangRtools"), stringsAsFactors = FALSE)

David_dotplot(df)

David_dotplot(df, arrange.by.x = TRUE)
```

#### 火山图 风格一

```{r fig.width=6,fig.height=6}
df <- read.csv(system.file("extdata", "volcano-plot-data.csv", package = "ZhangRtools"), stringsAsFactors = FALSE)
plot.data <- data.frame(gene = df$Symbol,
                   pval = -log10(df$FDR),
                   lfc = df$logFC)
Volcano_plot_1(plot.data = plot.data, markers = c("cv-c","pbl","msi","shn","E(spl)mbeta-HLH","E(spl)m3-HLH","E(spl)m7-HLH","puc","Socs36E","geminin","Blm"))
```


## Session Info

```{r}
sessionInfo()
```





